臺灣高雄地方法院刑事判決　　　　　　　 94年度訴字第529號
公　訴　人　臺灣高雄地方法院檢察署檢察官
被　　　告　甲○○
上列被告因毒品危害防制條例案件，經檢察官提起公訴（九十三
年度毒偵字第五七三一號、九十四年度毒偵字第四０八號）及移
送併辦（九十四年度毒偵字第一四五九號、第二五九七號），本
院改依簡式審判程序審理，判決如下：
    主  文
甲○○連續施用第一級毒品，累犯，處有期徒刑玖月，扣案如附
表編號一、二、三、五、九所示之物，均沒收銷燬之，扣案如附
表編號八所示之物沒收；又連續施用第二級毒品，累犯，處有期
徒刑肆月，扣案如附表編號四、六、七所示之物，均沒收銷燬之
。應執行有期徒刑拾壹月，扣案如附表編號一至七、編號九所示
之物，均沒收銷燬之，扣案如附表編號八所示之物沒收。
    事  實
一、甲○○前因毒品危害防制條例等案件，經臺灣臺中地方法院
    以八十九年度少重訴字第二號判決，判處有期徒刑四年、三
    月，應執行有期徒刑四年一月確定，於民國九十一年六月十
    四日假釋出監，並於九十三年一月二十一日假釋期滿執行完
    畢。又甲○○曾因施用毒品案件，經臺灣臺中地方法院裁定
    送觀察、勒戒後，於八十九年三月七日進入臺灣臺中少年觀
    護所附設勒戒所執行觀察、勒戒，嗣經認定為無繼續施用毒
    品傾向，並由臺灣臺中地方法院於八十九年三月三十日，以
    八十九年度少調字第二四四號為不付審理之裁定，然其因前
    開臺灣臺中地方法院八十九年度少重訴字第二號案件，在觀
    察、勒戒執行完畢後仍遭致收容、羈押並直接接續執行徒刑
    ，於九十一年六月十四日因上開假釋而釋放。詎其仍不知戒
    絕毒癮，明知海洛因及甲基安非他命，分別經公告列為毒品
    危害防制條例第二條第二項第一款之第一級毒品及同條項第
    二款之第二級毒品，不得非法持有、施用，猶於前開觀察、
    勒戒執行完畢釋放後五年內，基於施用第一級毒品海洛因之
    概括犯意，自九十三年二月下旬某日起，至九十四年二月十
    六日下午五時許回溯二十四小時內之某時點止，在高雄縣、
    市多處不同地點，以將第一級毒品海洛因加水置於針筒內而
    注射雙手血管之方式，連續施用第一級毒品海洛因多次。又
    其另基於施用第二級毒品甲基安非他命之概括犯意，亦自九
    十三年二月下旬某日起，至九十四年二月十六日下午五時許
    回溯二十四小時內之某時點止，在高雄縣、市多處不同地點
    ，以將第二級毒品甲基安非他命置於玻璃球內燒烤吸食之方
    式，連續施用第二級毒品甲基安非他命多次。嗣於九十三年
    六月二十八日下午四時四十五分許，在高雄市三民區○○○
    路二三九號前，甲○○與通緝犯謝文忠同車而為警查獲，於
    甲○○同意下採集其尿液送檢，結果係呈嗎啡及甲基安非他
    命陽性反應；另於九十三年九月二十三日夜間九時三十分許
    ，在位於高雄縣鳳山市○○路之西子灣汽車旅館二一二號室
    ，經甲○○同意下，為警搜索並扣得甲○○所有如附表編號
    一、二所示之物；又於九十四年一月四日上午十一時五十分
    許，警方在高雄市左營區○○○路三三一之三號實施臨檢，
    查獲並扣得甲○○所有如附表編號三至八所示之物；復於九
    十四年二月十六日下午五時許，甲○○行經高雄市○○區○
    ○路三九二號前，因形跡可疑為警盤查，而查獲扣得如附表
    編號九所示之物，因而知悉上情。
二、案經高雄縣政府警察局鳳山分局報告，及高雄市政府警察局
    左營分局、台南縣政府警察局移送臺灣高雄地方法院檢察署
    檢察官偵查起訴及移送併辦。
    理  由
一、按本件被告甲○○所犯係死刑、無期徒刑、最輕本刑為三年
    以上有期徒刑以外之罪，其於準備程序就前揭被訴事實為有
    罪之陳述，經受命法官告知簡式審判程序之旨，並聽取其與
    公訴人之意見後，本院認無不得或不宜改依簡式審判程序進
    行之處，爰依刑事訴訟法第二百七十三條之一第一項、第二
    百八十四條之一，裁定本件由受命法官獨任進行簡式審判程
    序，合先敘明。
二、前揭犯罪事實，業據被告甲○○於本院審理中坦承不諱，且
    其前開四次為警查獲後，經採集其尿液送檢之檢驗結果，均
    呈施用第一級毒品海洛因後所會產生之嗎啡陽性反應，及施
    用第二級毒品甲基安非他命後所會產生之甲基安非他命陽性
    反應，有台南縣衛生局九十三年九月十三日尿液檢驗成績書
    、高雄縣政府衛生局九十三年十月八日九三煙檢字第二二五
    九號煙毒尿液檢驗成績書、及高雄市立凱旋醫院九十四年一
    月二十四日第00000000號、九十四年三月七日第0
    0000000號濫用藥物尿液檢驗報告在卷可稽，復參以
    上揭扣案物品，經法務部調查局及高雄醫學大學附設中和紀
    念醫院鑑驗結果，附表編號一、三、九所示物品，確係第一
    級毒品海洛因，有法務部調查局九十三年十一月十八日調科
    壹字第二二００一八四八八號、九十四年二月一日調科壹字
    第二二００一九一二七號、九十四年六月二十日調科壹字第
    二二００二０一五六號鑑定通知書附卷可佐，而附表編號四
    所示物品，確係第二級毒品甲基安非他命，附表編號二、五
    所示物品，均有第一級毒品海洛因成分，附表編號六、七所
    示物品，則均有第二級毒品甲基安非他命成分，亦有高雄醫
    學大學附設中和紀念醫院九十四年二月一日第九四０一—六
    六八號、九十四年三月八日第九四０三—一四號、第九四０
    三—一七二號、第九四０三—一七三號、第九四０三—一七
    四號檢驗報告在卷可證，則被告前開自白顯與事實相符，堪
    以採信。而被告前因施用毒品案件，經臺灣臺中地方法院裁
    定送觀察、勒戒後，於八十九年三月七日進入臺灣臺中少年
    觀護所附設勒戒所執行觀察、勒戒，嗣經認定為無繼續施用
    毒品傾向，並由臺灣臺中地方法院於八十九年三月三十日，
    以八十九年度少調字第二四四號為不付審理之裁定，然其另
    因臺灣臺中地方法院八十九年度少重訴字第二號案件，在觀
    察、勒戒執行完畢後仍遭致收容、羈押並直接接續執行徒刑
    ，於九十一年六月十四日因假釋而釋放等情，有臺灣高雄地
    方法院檢察署刑案資料查註紀錄表、臺灣高等法院被告前案
    紀錄表及臺灣臺中地方法院八十九年度少調字第二四四號裁
    定附卷可憑。綜上所述，被告於觀察、勒戒執行完畢釋放後
    ，五年內再犯施用第一級毒品海洛因及第二級毒品甲基安非
    他命之犯行至明，本件事證明確，被告犯行堪以認定。
三、按海洛因及甲基安非他命，分別係毒品危害防制條例第二條
    第二項第一款所稱之第一級毒品及同條項第二款所稱之第二
    級毒品，故核被告甲○○所為，係犯該條例第十條第一項之
    施用第一級毒品罪及同條第二項之施用第二級毒品罪。被告
    持有第一級毒品海洛因及第二級毒品甲基安非他命後，進而
    施用，其持有之低度行為均應為施用之高度行為所吸收，不
    另論罪。被告先後多次施用第一級毒品海洛因及第二級毒品
    甲基安非他命犯行，時間緊接，犯罪構成要件相同，顯係各
    基於概括犯意為之，應分別依連續犯之規定論以一罪，並加
    重其刑。併辦部分（即被告於九十三年（檢察官移送併辦意
    旨書誤載為九十四年）六月二十八日凌晨三時許，施用第一
    級毒品海洛因及第二級毒品甲基安非他命各一次犯行，及被
    告於九十四年二月十六日下午五時許回溯二十四小時內之某
    時點，施用第一級毒品海洛因一次之犯行）既與起訴部分有
    連續犯之裁判上一罪關係，自為起訴效力所及，而被告於九
    十四年二月十六日下午五時許回溯二十四小時內之某時點，
    施用第二級毒品甲基安非他命一次之犯行，雖未據公訴人起
    訴，惟此部分與起訴部分亦有連續犯之裁判上一罪關係，自
    亦為起訴效力所及，本院均得併予審理，附此敘明。又被告
    所犯上開二罪間，犯意各別、行為互殊，觸犯構成要件相異
    之罪名，自應分論併罰。被告前因毒品危害防制條例等案件
    ，經臺灣臺中地方法院以八十九年度少重訴字第二號判決，
    判處有期徒刑四年、三月，應執行有期徒刑四年一月確定，
    於九十一年六月十四日假釋出監，並於九十三年一月二十一
    日假釋期滿而執行完畢等情，有前開臺灣高等法院被告前案
    紀錄表、臺灣高雄地方法院檢察署被告之刑案資料查註紀錄
    表及臺灣臺中地方法院八十九年度少重訴字第二號判決在卷
    可稽，其受有期徒刑執行完畢，五年內再犯本件最重本刑為
    有期徒刑以上之罪，為累犯，應依刑法第四十七條規定加重
    其刑，並遞加重之。爰審酌被告經觀察、勒戒後，尚未能戒
    絕毒癮，足證前開保安處分措施實難矯治其惡性，惟念及其
    犯後坦承罪行，態度良好，而所犯係為自戕行為，尚未對他
    人造成實害等一切情狀，分別量處如主文所示之刑，並定應
    執行之刑，以資懲儆。
四、扣案如附表編號一、三、九所示物品，確係第一級毒品海洛
    因，又扣案如附表編號四所示物品，確係第二級毒品甲基安
    非他命之事實，業如前述，而其包裝袋均無法與毒品剝離，
    自均應依毒品危害防制條例第十八條第一項前段之規定，諭
    知沒收銷燬之；至於鑑識耗損之第一級毒品海洛因及第二級
    毒品甲基安非他命，既已滅失，爰不再行諭知沒收銷燬，併
    此敘明。而扣案之其他物品，附表編號二、五所示物品，均
    有第一級毒品海洛因成分，附表編號六、七所示物品，則均
    有第二級毒品甲基安非他命成分之事實，亦如前述，其上既
    分別殘留第一級毒品海洛因及第二級毒品甲基安非他命殘渣
    ，與該等毒品殘渣已無法分析剝離，爰依毒品危害防制條例
    第十八條第一項前段規定與毒品殘渣一併宣告沒收銷燬之。
    至扣案如附表編號八所示之物，為被告所有供其施用第一級
    毒品海洛因所用之物，業據被告自陳在卷，爰依刑法第三十
    八條第一項第二款規定，併予宣告沒收。
據上論斷，應依刑事訴訟法第二百七十三條之一第一項、第二百
八十四條之一、第二百九十九條第一項前段，毒品危害防制條例
第十條第一項、第二項、第十八條第一項前段，刑法第十一條、
第五十六條、第四十七條、第三十八條第一項第二款、第五十一
條第五款，判決如主文。
本案經檢察官乙○○到庭執行職務。
中　　華　　民　　國　　九十四　　年　七　月　二十二  日
                  刑事第六庭    法　官 陳君杰
以上正本證明與原本無異。
如不服本判決，應於判決送達後十日內，向本院提出上訴狀。
中　　華　　民　　國　　九十四　　年　七　月　二十二  日
                                書記官 陳昱良
附錄本判決論罪科刑法條全文：
毒品危害防制條例第十條
施用第一級毒品者，處六月以上五年以下有期徒刑。
施用第二級毒品者，處三年以下有期徒刑。
附表：
┌──┬────────────────────┬───┐
│編號│物品                                    │數量  │
├──┼────────────────────┼───┤
│ 一 │第一級毒品海洛因（驗後淨重零點陸零公克，│壹包  │
│    │空包裝重零點參陸公克）                  │      │
├──┼────────────────────┼───┤
│ 二 │注射針筒                                │壹支  │
├──┼────────────────────┼───┤
│ 三 │第一級毒品海洛因（驗後淨重共計零點參伍公│參包  │
│    │克，空包裝重共計壹點肆壹公克）          │      │
├──┼────────────────────┼───┤
│ 四 │第二級毒品甲基安非他命（驗後毛重參拾貳點│壹包  │
│    │肆公克）                                │      │
├──┼────────────────────┼───┤
│ 五 │注射針筒                                │拾伍支│
├──┼────────────────────┼───┤
│ 六 │瓶裝吸食器                              │壹個  │
├──┼────────────────────┼───┤
│ 七 │小型吸食器                              │參個  │
├──┼────────────────────┼───┤
│ 八 │橡皮筋（注射毒品所用工具）              │參條  │
├──┼────────────────────┼───┤
│ 九 │第一級毒品海洛因（驗後淨重零點參貳公克，│壹包  │
│    │空包裝重零點貳貳公克）                  │      │
└──┴────────────────────┴───┘
